【裁判字號】    98,交聲,149
【裁判日期】    980519
【裁判案由】    違反道路交通管理處罰條例
【裁判全文】
臺灣宜蘭地方法院交通事件裁定         98年度交聲字第149號
移送機關    交通部公路總局臺北區監理所宜蘭監理站
異  議  人  甲○○
即受處分人
上列異議人因違反道路交通管理處罰條例案件，對於交通部公路
總局臺北區監理所宜蘭監理站於民國98年3月30日所為之處分（
宜監字第裁43-Z9E001122號）聲明異議，本院裁定如下：
    主  文
異議駁回。
    理  由
一、移送機關處分意旨略以：異議人即受處分人甲○○駕駛車牌
    號碼DK-1755號自用一般小客車，於民國97年12月9日夜間10
    時54分許，行經國道5號公路南下41.1公里處，於限速時速
    90公里之路段，超速以時速122公里之速度行駛，為國道公
    路警察局第九警察隊蘇澳分隊以雷射測距測速儀器測獲後掣
    單舉發，爰依道路交通管理處罰條例第33條第1項第1款及第
    63條第1項第1款規定，裁處新台幣（下同）6,000元之罰鍰
    ，並記違規點數1點。
二、異議意旨略以：異議人駕駛自己所有車號DK-1755號自小客
    車於上揭時間行經國道南下41.1公里處，由於當時國道路燈
    於該路段並未開啟，又位於轉彎處，異議人放慢車速仍被員
    警攔下，異議人有向員警表明並未超速，且家中小孩需急診
    ，卻不為員警接受，後異議人因家中有急事未多爭辯，但仍
    認應爭取權益，故提起異議等語。
三、按「汽車行駛於高速公路、快速公路或設站管制之道路，不
    遵使用限制、禁止、行車管制及管理事項之管制規則而有下
    列行為者，處汽車駕駛人新臺幣3,000元以上6,000元以下罰
    鍰：一、行車速度超過規定之最高速限或低於規定之最低速
    限。」、「汽車駕駛人有下列各款所列條款之一者，除依原
    條款處罰鍰外，並予記點：一、有第33條第1項、第2項、第
    38條第1項、第40條、第45條、第47條第1款至第3款、第48
    條、第49條或第60條第1項、第2項第1款、第2款情形之一者
    ，各記違規點數1點。」道路交通管理處罰條例第33條第1項
    第1款、第63條第1項第1款定有明文。
四、經查，本件異議人固不否認其駕駛車牌號碼DK-1755號自用
    小客車，行經國道5號公路南下41.1公里處曾遭攔檢告發超
    速違規之事實，惟抗辯當時並未超速，且因家中小孩需急診
    云云。惟查：關於本件違規情形，依乙○○○○於本院調查
    時結證稱：當天是由2個人1組，在國道5號公路南下41.1公
    里處，時間是20時至24時巡邏勤務，由伊持雷射槍測速，並
    由伊負責攔車，當時測到異議人車輛超速，由伊攔下，該處
    路段不是很彎，是利用該路彎處，當車輛1輛1輛駛出時，可
    以1輛1輛測，當時是晚上，車流量很少，異議人被攔下後，
    告知異議人違規事實及車速，異議人當時並未說超速的原因
    ，伊是請異議人坐在車內開單，之後請異議人簽收罰單等語
    （參見本院卷第15頁98年5月5日訊問筆錄），並有證人乙○
    ○○○庭呈經濟部標準檢驗局雷射測速儀檢定合格證書1紙
    （參見本院卷第16頁）。參以舉發員警係在場之目擊證人，
    其到庭並以具結擔保供述之真實性，加以異議人素不相識，
    又無嫌隙，應無攀誣異議人之理，自不得僅以證人為本件開
    單告發之員警而全盤抹煞其在訴訟上所具有目擊證人之資格
    ，其證言自得採為本院裁判之依據，是本件異議人因超速違
    規遭警當場攔檢舉發之事實已堪認定，本件異議人確有於國
    道5號公路南下41.1公里處、限速時速90公里路段，超速以
    時速122公里行駛之違規行為，其前開所辯要無足採。
五、綜上所述，異議人車輛確有於高速公路行駛車速超過最高速
    限之違規事實。從而移送機關依上開違規事實，依道路交通
    管理處罰條例第33條第1項第1款及第63條第1項第1款，裁處
    罰鍰6,000元並記違規點數1點，並無不當，異議人之異議為
    無理由，應予駁回。
據上論斷，應依道路交通案件處理辦法第19條，裁定如主文。
中    華    民    國    98    年    5     月    19    日
                  交通法庭法  官  辜漢忠
以上正本證明與原本無異。
如不服本裁定，應於裁定送達後5日內，向本院提出抗告狀。（
應附繕本）
                          書記官  許麗汝
中    華    民    國    98    年    5     月    19    日


司法院資訊處製作；財團法人民間司法改革基金會備份。
